
# Inflection lexica for Inari Saami verbs

This file contains the morphology for the Inari Saami verbs. 

The morphophonological processes are governed by triggers. When there are more
triggers, tney must be ordered as follows (where {A,B} C means *A or B, thereafter C*):

{SV,ÁE,ÁI}  {EA,SC}  FCD {WG,CSH} CLEN  {VHIGH,VBACK}  {RVSH,RLEN} EA {SLEN,SVSH}  SVLOW

The file first gives an **Overview** (including a linguistic documentation) of the lexica. Thereafter comes a documentation of **The lexica themselves**.

## Overview

The structure at a glance:

1. Auxiliaries
    1. NEG
    1. LEDE
1. 2-syllabic: 2SYLL_ etc. (classified according to infinitive suffix)
1. 3-syllabic
1. 4-syllabic
1. Unclassified: verbstems, 3v, 4v

### The lexica

This list gives an overview of each continuation lexicon, as well as linguistic key forms.

*Twosyllabic lexica*

* 2SYLL_AASSAD - aassâđ ääss
    - Inf:â%>đ K ;
    - Ind+Prs+Sg3:á^CSH^VHIGH áásá,
    - Ind+Prs+Pl3:i^CSH%>h ääsih, rvow like Inf,
    - ConNeg:â^WG rvow like Inf,
    - Ind+Prt+Sg1:i^VBACK%>m aassim
* 2SYLL_MOONNAD - moonnâđ ma^RVnn
    - Inf:â^VHIGH^RLEN%>đ (functions also for ääss)
    - Ind+Prs+Sg3:á^CSH mana,
    - Ind+Prs+Pl3:e^CSH%>h maneh, rvow like Sg3
    - ConNeg:â^WG^VHIGH^RLEN rvow like Inf
    - Ind+Prt+Sg1:i^VHIGH^RLEN%>m moonnim
* 2SYLL_TOOLLAD - toollâđ,  tuáll
    - Inf:â^VBACK%>đ
    - Ind+Prs+Sg3: tuálá, á^CSH
    - Ind+Prs+Pl3:i^CSH%>h tuálih, rvow like Sg3
    - ConNeg:â^WG^VHIGH^RLEN rvow like Sg3
    - Prt+Sg1:i^VBACK^RLEN%>m toollim
* 2SYLL_TOOHAD - toohâđ, ta^RVh^RC
    - Inf: = 2SYLL_MOONNAD
    - Ind+Prs+Sg3:á^CSH taha,
    - Ind+Prs+Pl3:e^CSH%>h taheh, rvow like Sg3
    - Ind+Prt+Sg3:â^WG^VHIGH^RLEN%>i  juuvâi
    - ConNeg: rvow like Inf = 2SYLL_MOONNAD
    - Ind+Prt+Sg1: toohim = 2SYLL_MOONNAD
* 2SYLL_VIISSAD - viiššâđ, vi^RVšš
    - Inf:â^VHIGH^RLEN%>đ
    - Ind+Prs+Sg3:á^CSH višá,
    - Ind+Prs+Pl3:e^CSH^RVSH%>h, rvow like Sg3 višeh
    - ConNeg:â^WG^RLEN viišâ, rvow like Inf
    - Ind+Prt+Sg1:i^RLEN%>m viiššim
* 2SYLL_KIESSAD - kiessâđ, kiess
    - Inf:â%>đ
    - Ind+Prs+Sg3:á^CSH^VHIGH kiäsá,
    - Ind+Prs+Pl3:i^CSH%>h kiesih
    - ConNeg:â^WG rvow like Inf kiesâ
    - Ind+Prt+Sg1:i%>m  kiessim
* 2SYLL_VUOLLAD - vuollâđ, vuoll OBS: not Prs+Pl3 vowel like the others
    - Inf:â%>đ
    - Ind+Prs+Sg3:á^CSH^VHIGH vuálá,
    - Ind+Prs+Pl3:i^CSH%>h  vyelih
    - ConNeg:â^WG rvow like Inf vuolâ
    - Ind+Prt+Sg1:i%>m vuollim
* 2SYLL_ETTAD ettâđ e^RVtt4
    - Inf:â^VHIGH%>đ
    - Ind+Prs+Sg3:á^CSH^VHIGH  iätá
    - Ind+Prs+Pl3:e^CSH%>h
    - ConNeg:â^WG^VHIGH^RLEN
    - Ind+Prt+Sg1:i%>m
* 2SYLL_KALGAD kalgâđ
    - Inf:
    - Ind+Prs+Sg3:  kálgá
    - Ind+Prs+Pl3: kälgih
    - ConNeg: kaalgâ
    - Ind+Prt+Sg1: kalgim
* 2SYLL_KAVNAD  as ETTAD but with VBACK kavnâđ kä^RVvn
    - Inf:
    - Ind+Prs+Sg3: kávná
    - Ind+Prs+Pl3: kävnih
    - ConNeg: kaavnâ
    - Ind+Prt+Sg1: kavnim
* 2SYLL_COGGAD kolgâđ ka^RVlg
    - Inf:
    - Ind+Prs+Sg3: kalga
    - Ind+Prs+Pl3: kalgeh
    - ConNeg: koolgâ
    - Ind+Prt+Sg1: kolgim
* 2SYLL_KULGAD kulgâđ ko^RVlg
    - Inf:
    - Ind+Prs+Sg3: kolgá
    - Ind+Prs+Pl3: kolgeh
    - ConNeg: kuulgâ
    - Ind+Prt+Sg1: kulgim
* 2SYLL_OPPAD oppâđ uápp
    - Inf:
    - Ind+Prs+Sg3: uáppá
    - Ind+Prs+Pl3: uáppih
    - ConNeg: oopâ
    - Ind+Prt+Sg1: oppim
* 2SYLL_SODDAD šoddâđ ša^RVdd
    - Inf:
    - Ind+Prs+Sg3: šadda
    - Ind+Prs+Pl3: šaddeh
    - ConNeg: šoodâ
    - Ind+Prt+Sg1: šoddim
* 2SYLL_POHTED pohteđ:po5^RVht
    - poovtám RLEN
    - pohtá
    - pohteh
    - povte
* 2SYLL_PIHTED pihteđ pi^RVht
    - pivtám
    - pihtá
    - pihteh
    - pivte
* 2SYLL_KALVED kalveđ ka^RVlv
    - kalvam
    - kalva
    - kalveh
    - kalve
* 2SYLL_JOTTEED
* 2SYLL_ID celkkiđ
* 2SYLL_KASTID
* 2SYLL_EELLID: iälám iälá eelih ij ele
* 2SYLL_KEESSID
* 2SYLL_CAALLID
* 2SYLL_PAACCID pääcciđ
    - Ind+Prs+Sg1: páásám
    - Ind+Prs+Sg3: páácá
    - Ind+Prs+Pl3: pääcih NB! pääccih?
* 2SYLL_UADDID
    - Ind+Prs+Sg1: čálám
    - Ind+Prs+Sg3: čáálá
    - Ind+Prs+Pl3: čäälih NB! čäällih?
* 2SYLL_TIETTID
* 2SYLL_UADDID
* 2SYLL_VYEIJID
* 2SYLL_VYELGID like VYEIJID, but -i for reduced forms
* JUAVVID

* 2SYLL_OD
* 2SYLL_OOD
    - Prt+Du1 njivvoim WG CLEN
* 2SYLL_ORROOD  like 2SYLL_OOD, but different triggers here and there
    - Prt+Du1 oroim WG

* 2SYLL_UD
    - Inf: ruábbuđ
    - Ind+Prs+Sg3: ruábbu
    - Ind+Prs+Pl3: ruábbuh
    - ConNeg: ruábu
    - Ind+Prt+Sg1: ruábbum
* 2SYLL_KUARRUD  long dipht => -o
    - Inf: kuárruđ
    - Ind+Prs+Sg3: kuáru
    - Ind+Prs+Pl3: kuáruh
    - ConNeg: kuáru, kuáro
    - Ind+Prt+Sg1: koorrum
* 2SYLL_UAZZUD
    - Inf: uážžuđ
    - Ind+Prs+Sg3: uážžu
    - Ind+Prs+Pl3: uážžuh
    - ConNeg: uážu
    - Ind+Prt+Sg1: ožžum

### Threesyllabic
* 3_LEKKASID (no stem change, but going to ODDLEX)
    - Sg1: %>âm, Sg3: ^CLEN^RLEN (note: ODDLEX :-(
* 3_CIELATTID (stem-final tt shortening) cielâttiđ: cielât Length change in stem: Consonant change only
    - Sg1: %>âm, Sg3: ^CLEN^RLEN
* 3_VYEJETTID (2syll vow short in Inf, long in Sg3, 1st syll V lengthening) vyejettiđ vyejeet
    - Sg1: %>âm, Sg3: ^RLEN^SLEN
* 3_PUTESTID (cns and vow lengthening) putestiđ: putteest Length change in stem: Short V in Inf (before V)
    - Sg1: %>âm, Sg3: ^CLEN^SLEN
* 3_COKKIITTID (stem-final tt shortening + 2syll vow shortening cokkiittiđ cokkit.
    - Sg1: %>âm, Sg3: ^SVSH
    - difference in negation + Action Ess, Loc.. compared to 3_COKKIITTID)
    - Length change in stem: Long V in Inf (before C#).
* 3_KUIKETTID = 3_LEKKASID
* 3_MERIDID
    - Sg1: %>âm, Sg3: ^CLEN^RLEN
* 3_ADELID
    - Sg1: %>âm, Sg3: ^CLEN

### 4-syllabic
* 4v
* 4_ADELISTID
* 4_KAVNATTATTAD
* 4_TUHHID

### Contracted
* Contracted j-stems
    - C_COKKAD (áj-contracted)
        - Ind Prs Pl3 čokkájeh
    - C_PALLAD (aj-contracted)
    - C_TUHHID (ej-contracted)
    - C_RAMMUD (oj-contracted)
* Contracted v-stems
    - C_TABAHTUD (Sg3 -uvá)
    - C_MERIDUD (Sg3 uvvoo)

Unclassified verbs
* verbstem (no info)

A note on morphophonology
The consonant gradation setup for verbs is to a certain extent different
from the one for nouns, namely:
...



# THE LEXICA THEMSELVES


## Auxiliaries












## The regular verbs
### Order of lexica
We present lexica for even, odd and contracted stems. Finally come lexica for flag diacritica.

Transitivity: Lexica marked \_IV and \_TV get **+IV** and **+TV** tags before 
being redirected to common inflection.

Within each lexicon, the suffixes are ordered as follows:
1. Infinites
1. Indicative
1. Conditional
1. Potential
1. Derivations


## Even-syllable stems

### AD verbs (verbs ending in *-âđ*)

#### LEXICON 2SYLL\_HAAHAD






#### LEXICON 2SYLL\_AASSAD ( 48 verbs)












### Full paradigms

#### LEXICON 2SYLL\_VIEZZAD











#### LEXICON 2SYLL\_SPELLAD 
Similar to 2SYLL\_ETTAD, but less CSH, don't know yet how much. 20 verbs









#### LEXICON 2SYLL\_VIHKAD 



#### LEXICON 2SYLL\_ETTAD 










#### LEXICON 2SYLL\_KAVNAD 
 as ETTAD but with VBACK, only RV ä in stem tothis lexicon 57 verbs













#### LEXICON 2SYLL\_KALGAD (onlŧ TV)








#### LEXICON 2SYLL\_KOLGAD 


#### LEXICON 2SYLL\_COGGAD 












#### LEXICON 2SYLL\_KULGAD 


Distinct from SODDAD with short vowel in past tense (du)
Turns out it was not distinct after all. Preper for fusing KULGAD and SODDAD



#### LEXICON 2SYLL\_SODDAD 












#### LEXICON 2SYLL\_TOOLLAD (12 verbs)











#### LEXICON 2SYLL\_OPPAD 

suggested stem = tuáll
Impossible to see the differences in diphtong length











#### LEXICON 2SYLL\_TOOHAD 38 verbs







#### LEXICON 2SYLL\_MMOONNAD 24 verbs




nuuvâ, iige noovâ








#### LEXICON 2SYLL\_VIIRRAD 










#### LEXICON 2SYLL\_VIISSAD 












#### LEXICON 2SYLL\_CIEPPAD  like 2SYLL_KIESSAD but less CSH 4 verbs. 34 verbs











#### LEXICON 2SYLL\_VUOLLAD  ye to ua vyešš 71 verbs










#### LEXICON 2SYLL\_LUOIKKAD RUOTTAD\_LUOIKKAD, passive, no Der/l, otherw like ruottad, 3 verbs

#### LEXICON 2SYLL\_RUOTTAD


#### LEXICON 2SYLL\_LUOIKKAD, no passive









### ED verbs

#### LEXICON 2SYLL\_KALVED kalveđ without RLEN Prs+Sg1. 8 verbs



#### LEXICON 2SYLL\_KALVED  with RLEN Prs+Sg1. 31 verbs












#### LEXICON 2SYLL\_PIHTED 82 verbs









### EED verbs





















### ID verbs





























as 2SYLL_ID, but only 3 person














 ** __LEXICON VINFINITES_EELLID !__























































































### OD verbs
















### OOD verbs





















### UD verbs
































###  Common even lexica







## Odd-syllable stems


















































### Common lexicons inflecting odd-syllabic verbs
























## Derivational extentions to 3-syllabic verbs



















































## Contracted stems

###  j stems














































































































###  v stems

























## 4-syllabic































































# Other lexicq
## Case lexica


## Derivation lexica



# Flag section

 **LEXICON FLAG_3HUKSIM** should not be disallowed by ENDLEX @D.NeedNoun.ON@

 **LEXICON FLAG_3KIEDAVUSSAM** should not be disallowed by ENDLEX @D.NeedNoun.ON@

 **LEXICON FLAG_CTAHHEE** should not be disallowed by ENDLEX @D.NeedNoun.ON@







 **LEXICON FLAG_K** should not be disallowed by ENDLEX @D.NeedNoun.ON@










| --- | --- | --- | --- | --- | --- | --- 






